臺灣桃園地方法院刑事判決　　　　　　100年度簡上字第323號
上　訴　人
即　被　告　游輝龍
上列上訴人即被告因竊盜案件，不服本院100 年度桃簡字第717
號，中華民國100 年4 月25日第一審刑事簡易判決（聲請簡易判
決處刑案號：100 年度偵字第1191號），提起上訴，本院管轄第
二審合議庭判決如下：
    主  文
上訴駁回。
    事  實
一、游輝龍與游傳廣（游傳廣已判決確定）係兄弟關係，竟共同
    意圖為自己不法之所有，而基於竊盜之犯意聯絡，於99年12
    月14日中午12時40分許，游輝龍駕駛車牌號碼T6-2833 號自
    用小客車搭載游傳廣駛至位於桃園縣大園鄉溪海村下溪洲子
    25之22號柏恩斯幼稚園，見該幼稚園大門未鎖，游輝龍、游
    傳廣即進入該幼稚園內，並徒手竊取林家禎所有之湯匙、手
    電筒各1 支（各價值約新臺幣〈下同〉10元）、體能腳踏車
    1 臺（價值約3, 000元）得手，游輝龍、游傳廣將該竊得之
    體能腳踏車搬至上開車牌號碼T6-2833 號自用小客車後座而
    欲離開之際，即為警當場查獲。
二、案經桃園縣政府警察局大園分局報請臺灣桃園地方法院檢察
    署檢察官偵查後聲請以簡易判決處刑。
    理  由
甲、證據能力部分：證人林家禎、證人即共犯游傳廣於警詢中之
    證述，雖屬傳聞證據，惟本院審理時提示上開證人之警詢筆
    錄徵詢被告之意見，被告均陳明沒有意見，且未於言詞辯論
    終結前聲明異議，本院審酌上開筆錄作成時，較無人情施壓
    或干擾，亦無不當取供之情形，認為以之作為本案之證據亦
    屬適當，是上開證人於警詢時之證述，依刑事訴訟法第159
    條之5 第2 項規定，有證據能力。
乙、認定事實之理由及依據：
一、訊據上訴人即被告游輝龍固坦承於上揭時間與游傳廣進入上
    揭柏恩斯幼稚園而為警查獲之事實，惟矢口否認有何竊盜犯
    行，辯稱：伊當時開車搭載游傳廣經過柏恩斯幼稚園，伊因
    肚子痛，那裡是廢墟，伊就進去上廁所，伊還在廁所時，就
    聽到游傳廣大叫警察來，伊也就跟著出來云云。
  (一)被告游輝龍於警詢中供承：當時因為柏恩斯幼稚園大門沒有
    鎖，伊就與游傳廣從大門進去竊取東西，當天伊係開車牌號
    碼T6-2833 號自用小客車，竊取湯匙、手電筒、體能腳踏車
    是因為游傳廣說要拿給小孩子玩，就叫伊載游傳廣去等語（
    見偵查卷第12至15頁），於檢察官訊問時復供稱：伊警詢時
    所述實在，因為幼稚園大園沒鎖，所以伊與游傳廣就進去，
    湯匙從地上撿的，伊承認犯竊盜罪等語（見偵查卷第34、35
    頁）；證人即共犯游傳廣於警詢中證稱：當時因為柏恩斯幼
    稚園大門沒有鎖，伊就與游輝龍從大門進去竊取東西，當天
    游輝龍開車牌號碼T6-2833 號自用小客車載伊到該幼稚園，
    竊取湯匙、手電筒、體能腳踏車是因為要拿給小孩子玩等語
    （見偵查卷第6 至8 頁）。查被告游輝龍與證人即共犯游傳
    廣上開供述十分具體明確，且就行竊動機、目的、方式相關
    細節亦有清楚交代，所述情節並互核一致，堪認屬實。又上
    開湯匙、手電筒、體能腳踏車均係證人即被害人林家禎所有
    而遭竊，並據證人即被害人林家禎於警詢中證述綦詳。此外
    ，復有贓物領據1 紙、查獲照片4 張在卷可稽。
  (二)至被告固以前詞置辯，惟查：被告游輝龍於警詢及檢察官訊
    問時即坦承本件竊盜犯行，且所述情節核與證人即共犯游傳
    廣於警詢證述內容相符，且就行竊動機、目的、方式相關細
    節均具體陳明，已如前述，被告嗣於本院審理時始翻異其詞
    矢口否認犯行，所辯已難採信。況被告游輝龍於本院審理時
    復稱：伊的工廠就在柏恩斯幼稚園附近，約10分鐘路程云云
    ，則若被告係駕車行經柏恩斯幼稚園，若因腹痛欲上廁所，
    自得儘速返回其工廠如廁，豈有逕自衝入環境、狀況不明且
    所稱如同廢墟之幼稚園內尋找廁所之理？再者，本件警方抵
    達柏恩斯幼稚園時，該幼稚園裡面的門經反鎖，被告游輝龍
    於警詢中並稱係游傳廣上鎖的等語（見偵查卷第12頁），查
    共犯游傳廣從幼稚園內反鎖之目的，無非係為避免他人查知
    該幼稚園內之動靜，若被告游輝龍至上開幼稚園僅係單純如
    廁，別無其他不法目的，共犯游傳廣何須從幼稚園內反鎖？
    被告所辯顯悖於常情，則難逕採。再參諸被告游輝龍於警詢
    及檢察官訊問時均未以此節置辯（即辯稱係前往柏恩斯幼稚
    園上廁所等節），若被告確非至該幼稚園內行竊，則於接受
    警詢時得知無端遭禍，衡情當極力陳明以免刑責，然被告竟
    遲於本院審理時方為上開辯詞，其所辯情節，顯為臨訟推諉
    圖卸之詞，不足採信。
  (三)本件事證明確，被告游輝龍犯行堪予認定，應依法論科。
二、核被告游輝龍所為，係犯刑法第320 條第1 項之普通竊盜罪
    。被告游輝龍與共犯游傳廣間，有犯意聯絡、行為分擔，為
    共同正犯。
三、原審法院因認被告游輝龍罪證明確，適用刑法第320 條第1
    項、刑法施行法第1 條之1 第1 項、第2 項前段之規定，並
    審酌一切情狀，量處拘役50日，如易科罰金，以1,000 元折
    算1 日，經核認事用法，並無違誤，量刑亦屬妥當，應予維
    持。被告游輝龍上訴以前詞否認犯罪，並請求從輕量刑，為
    無理由，應予駁回。
據上論斷，應依刑事訴訟法第455 條之1 第3 項、第368 條，判
決如主文。
本案經檢察官呂理銘到庭執行職務。
中    華    民    國   100    年    8     月    31    日
                  刑事第七庭審判長法  官  鄭吉雄
                                  法  官  蔡羽玄
                                  法  官  廣于霙
以上正本證明與原本無異。
不得上訴。
                                  書記官  劉寶霞
中    華    民    國   100    年    9     月    1     日